臺灣士林地方法院刑事判決
111年度審易字第762號
公  訴  人  臺灣士林地方檢察署檢察官
被      告  范姜瑞朋


上列被告因妨害秘密案件，經檢察官提起公訴（111年度偵字第6
127號），因被告於準備程序中就被訴事實為有罪之陳述，經告
知簡式審判程序之旨，並聽取當事人之意見後，本院裁定改依簡
式審判程序審理，並判決如下：
　　主  文
范姜瑞朋犯無故以錄影、照相竊錄他人非公開之活動及身體隱私
部位罪，處有期徒刑陸月，如易科罰金，以新臺幣壹仟元折算壹
日；扣案之iPhone 8 Plus行動電話壹支（IMEI碼：00000000000
0000）、USB隨身碟壹個均沒收之。
    事實及理由
一、程序部分
　　按除被告所犯為死刑、無期徒刑、最輕本刑為3年以上有期
    徒刑之罪或高等法院管轄第一審案件者外，於第一次審判期
    日前之準備程序進行中，被告先就被訴事實為有罪之陳述時
    ，審判長得告知被告簡式審判程序之旨，並聽取當事人、代
    理人、辯護人及輔佐人之意見後，裁定進行簡式審判程序，
    刑事訴訟法第273條之1第1項定有明文。經核本案被告范姜
    瑞朋所犯係死刑、無期徒刑、最輕本刑為3年以上有期徒刑
    以外之罪，其於準備程序中就被訴事實為有罪之陳述，經告
    知簡式審判程序之旨，並聽取公訴人、被告之意見後，本院
    爰依首揭規定，裁定進行簡式審判程序。是本案之證據調查
    ，依同法第273條之2規定，不受同法第159條第1項、第161
    條之2、第161條之3、第163條之1，及第164條至170條所規
    定證據能力認定及調查方式之限制，合先敘明。
二、本案犯罪事實及證據，除犯罪事實欄第10行關於「始查悉
    上情」之記載後應補充「，並扣得范姜瑞朋所有之iPhone 8
     Plus行動電話1支（IMEI碼：000000000000000）、USB隨身
    碟1個」；暨證據部分應補充：「被告范姜瑞朋於本院民國1
    11年7月4日準備程序及審理中所為之自白」、「臺北市政府
    警察局南港分局扣押筆錄、扣押物品目錄表」外，其餘均引
    用檢察官起訴書之記載（如附件）。
三、論罪科刑
　㈠核被告所為，係犯刑法第315條之1第2款之無故以照相、錄影
    竊錄他人非公開活動及身體隱私部位罪。
　㈡被告於108年11月20日起至110年11月21日間，多次竊錄、拍
    攝告訴人劉○○（真實姓名年籍詳卷）如廁、沐浴及在房間內
    休息等非公開活動及身體隱私部位之舉，係出於同一犯意所
    為，且係於密切接近之時間，在同一地點實施，並侵害同一
    法益，各行為之獨立性極為薄弱，依一般社會健全觀念，在
    時間差距上，難以強行分開，在刑法評價上，以視為數個舉
    動之接續施行，合為包括之一行為予以評價，較為合理，應
    認屬接續犯，而僅論以一罪。
　㈢爰審酌被告為滿足一己私慾，竟長期以如起訴書所載手段，
    竊錄、拍攝告訴人如廁、沐浴及在房間內休息等非公開活動
    及身體隱私部位，致告訴人身心遭受恐懼、內心留下難以抹
    滅之陰影，顯欠缺尊重他人隱私權之觀念，且破壞社會善良
    風俗，應予非難，衡以其犯後始終坦承犯行，非無悔意，然
    迄未與告訴人和解並獲得原諒之犯後態度，又其無前科、素
    行良好，有臺灣高等法院被告前案紀錄表在卷可按，暨考量
    其犯罪之動機、手段、情節、竊錄期間長達2年、竊錄之檔
    案數量多，及其自陳國小畢業之教育智識程度、目前從事運
    輸業、月薪約新臺幣3萬5,000元、已婚、需扶養父母及2名
    子女之家庭生活經濟狀況（見本院111年度審易字第762號卷
    111年7月4日審判筆錄第5頁）等一切情狀，量處如主文所示
    之刑，並諭知易科罰金之折算標準。
四、沒收部分
　㈠按供犯罪所用、犯罪預備之物或犯罪所生之物，屬於犯罪行
    為人者，得沒收之，刑法第38條第2項前段定有明文。又按
    刑法第315條之1、第315條之2竊錄內容之附著物及物品，不
    問屬於犯人與否，沒收之，是刑法第315條之3規定為刑法第
    38條第2項所指之特別規定，即應優先適用。
　㈡查，扣案之iPhone 8 Plus行動電話1支（IMEI碼：000000000
    000000），固為被告用以儲存本案犯行所拍得影像之物，惟
    竊錄影像之電磁紀錄已遭刪除而不復存在於其行動電話內乙
    情，業經被告陳明（見111年度偵字第6127號卷【下稱偵卷
    】第73頁），且本案確未在其行動電話內查得該等竊錄影像
    ，自毋庸依刑法第315條之3規定宣告沒收，然該行動電話仍
    屬被告所有供本案犯行所用之物，此既經被告供認在卷，自
    應依刑法第38條第2項前段規定宣告沒收。
　㈢又被告竊錄告訴人如廁、沐浴及在房間內休息等影像後，將
    檔案轉存於扣案之USB隨身碟內乙情，業經被告供承在卷（
    見偵卷第73頁），屬本案竊錄內容之附著物，應依刑法第31
    5條之3規定，不問屬於犯人與否，予以宣告沒收。至警方燒
    錄儲存至卷附光碟內之告訴人遭竊錄之非公開活動及身體隱
    私部位之影像檔，乃偵查機關調查蒐證後予以複製，乃基於
    採證目的而燒錄複製之證據，尚非刑法第315條之3所定應予
    沒收之「附著物及物品」，併予敘明。
據上論斷，應依刑事訴訟法第273條之1第1項、第299條第1項前
段、第310條之2、第454條第2項（依刑事裁判精簡原則，僅記載
程序法條），判決如主文。　　
本案經檢察官詹于槿提起公訴，由檢察官張嘉婷到庭執行職務。
中　　華　　民　　國　　111 　年　　8 　　月　　1 　　日
                  刑事第九庭法  官  陳秀慧
以上正本證明與原本無異。
如不服本判決應於收受送達後20日內，向本院提出上訴書狀，並
應敘述具體理由。其未敘述上訴理由者，應於上訴期間屆滿後20
日內向本院補提理由書（均須按他造當事人之人數附繕本）「切
勿逕送上級法院」。若因疫情而遲誤不變期間，得向法院聲請回
復原狀。
                            書記官  陳建宏
中　　華　　民　　國　　111 　年　　8 　　月　　1 　　日
附錄本案論罪科刑法條全文：
中華民國刑法第315條之1
有下列行為之一者，處3年以下有期徒刑、拘役或30萬元以下罰
金：
一、無故利用工具或設備窺視、竊聽他人非公開之活動、言論、
    談話或身體隱私部位者。
二、無故以錄音、照相、錄影或電磁紀錄竊錄他人非公開之活動
    、言論、談話或身體隱私部位者。

【附件】
臺灣士林地方檢察署檢察官起訴書
                                     111年度偵字第6127號
　　被　　　告　范姜瑞朋
　　　　　　　　　　　　男　36歲（民國00年0月00日生）
　　　　　　　　　　　　住○○市○○區○○街0巷0弄00號2
　　　　　　　　　　　　　樓
　　　　　　　　　　　　國民身分證統一編號：Z000000000號
上列被告因妨害秘密案件，已經偵查終結，認應提起公訴，茲將
犯罪事實及證據並所犯法條分敘如下：
　　　　犯罪事實
一、范姜瑞朋係劉○○（真實姓名年籍詳卷）之表姊夫，緣劉○○於
    民國108年11月20日至110年11月21日止，居住在臺北市○○區
    ○○街0巷0弄00號2樓范姜瑞朋住處內，協助照顧表姊梁○○（
    真實姓名年籍詳卷）及范姜瑞朋之子女。詎范姜瑞朋竟利用
    此機會，基於妨害秘密之犯意，接續於上開期間，無故持其
    所有IPHONE手機，以從浴室窗戶或房間門縫處拍照及錄影方
    式，竊錄劉○○在上址浴室內如廁、沐浴及在上址房間內休息
    等非公開活動、身體隱私部位。嗣劉○○於110年8月19日凌晨
    1時許，在上址廁所如廁時，發現范姜瑞朋自浴室窗戶使用
    手機拍攝，因而報警處理，始查悉上情。
二、案經劉○○訴由臺北市政府警察局南港分局報告偵辦。
　　　　證據並所犯法條
一、證據清單及待證事實：
編號 證據名稱 待證事實 1 被告范姜瑞朋於警詢及偵查中之自白 坦承於上揭時地，利用扣案之IPHONE手機，自浴室窗戶及告訴人房門之門縫處，偷拍告訴人如廁、沐浴、休息等非公開活動之事實。 2 ⒈證人即告訴人劉○○於警詢及偵查中之證述 ⒉告訴人所書寫之事發經過影本4紙 證明其於110年8月19日凌晨，在上址內如廁時，發現被告以手機偷拍其，其當下受驚嚇而無法反映；又於同年10月27日凌晨12時許，在上址房間休息時，其房門已關閉，然其發現被告透過門縫偷拍其；再於同年11月16日某時，其在上址浴室內沐浴時，再次發現被告持手機偷拍其，其事後隨即告知表姊梁○○，並報警處理之事實。 3 現場照片 證明被告係利用浴室窗戶，偷拍告訴人沐浴、如廁之事實。 4 ⒈扣案之IPHONE手機1支 ⒉扣案之照片及影片檔案共計941個  證明被告於上開期間內，利用手機拍攝告訴人非公開活動及身體隱私部位之事實。 
二、
  ㈠核被告所為，係犯刑法第315條之1第2款無故以照相、錄影竊
    錄他人非公開之活動或身體隱私部位罪嫌。被告於密切接近
    時、地實行上開犯行，侵害同一法益，而其各行為之獨立性
    極為薄弱，依一般社會健全觀念，難以強行分開，在刑法評
    價上，應視為數個舉動之接續作為，而論以一罪。請審酌被
    告僅為滿足私慾，長達2年之期間持續竊攝告訴人之身體隱
    私部位及非公開活動，扣案之檔案多達941個，侵害告訴人
    隱私權甚鉅，致使告訴人精神上遭受極大之痛苦，被告犯後
    雖坦承犯行，然並未嘗試彌補告訴人所受之損害，建請從重
    量刑，以資警惕。
　㈡扣案之IPHONE手機1支及USB硬碟1個，性質上均屬於竊錄內容
    之附著物，請依刑法第315條之3規定，併予宣告沒收之。
三、依刑事訴訟法第251條第1項提起公訴。
　　此　致
臺灣士林地方法院
中　　華　　民　　國　 111　　年　　4 　　月　　17　　日
　　　　　　　　　　　　　檢　察　官  詹于槿
本件正本證明與原本無異
中　　華　　民　　國　 111　　年　　5 　　月　   1    日
　　　　　　　　　　      書　記　官  羅明柔
所犯法條：　　
刑法第315條之1
有下列行為之一者，處 3 年以下有期徒刑、拘役或 30 萬元以
下罰金：
一、無故利用工具或設備窺視、竊聽他人非公開之活動、言論、
    談話或身體隱私部位者。
二、無故以錄音、照相、錄影或電磁紀錄竊錄他人非公開之活動
    、言論、談話或身體隱私部位者。